【裁判字號】    92,交易,590
【裁判日期】    921121
【裁判案由】    公共危險等
【裁判全文】
臺灣板橋地方法院刑事判決                        九十二年度交易字第五九○號
    公  訴  人  臺灣板橋地方法院檢察署檢察官
    被      告  乙○○
右列被告因公共危險等案件，經檢察官聲請以簡易判決處刑（九十二年度偵字第一○
九八號），本院認不得以簡易判決處刑，改依通常程序審理，又因被告於本院準備程
序中為有罪之陳述，嗣經本院合議庭裁定以簡式審判程序審理，本院判決如左：
    主  文
乙○○服用酒類，不能安全駕駛動力交通工具而駕駛，處有期徒刑肆月，如易科罰金
，以佰元折算壹日。
    事  實
一、乙○○前曾於民國八十八年間因公共危險案件（服用酒類不能安全駕駛動力交通
    工具而駕駛罪），經本院科罰金二萬七千元確定，於八十九年三月十四日繳清罰
    金執行完畢（未構成累犯），猶不知悔改，明知飲用酒類過量將不能安全駕駛動
    力交通工具，詎其於九十一年十二月二十九日六時許，在臺北縣三重市○○○路
    綜合體育場附近之酒店，與其之友人飲用酒類，已達酒醉不能安全駕駛動力交通
    工具之狀態下，猶執意騎乘車號為ＪＫＪ─四一○號之重型機車，沿臺北縣蘆洲
    市○○路由北往南方向行駛，於同日九時四十分許，行經臺北縣蘆洲市○○路一
    五五號前，因酒醉注意力減弱，撞擊自對向駛來，由甲○○駕駛之車號ＱＥＮ─
    四○六輕型機車，使甲○○受有兩側膝部、左側小腿挫傷及合併胸部鈍傷等之傷
    害，嗣經警至現場處理並於同日十一時三十六分許施以酒精測試，乙○○酒精濃
    度值為每公升○點八四毫克，認定不能安全駕駛。
二、案經臺北縣政府警察局蘆洲分局報請臺灣板橋地方法院檢察署檢察官偵查起訴，
    因乙○○於本院準備程序中為有罪之陳述，嗣經本院合議庭裁定以簡式審判程序
    審理。
    理  由
壹、關於程序：
    按「除被告所犯為死刑、無期徒刑、最輕本刑為三年以上有期徒刑之罪或高等法
    院管轄第一審案件者外，於前條第一項程序進行中，被告先就被訴事實為有罪之
    陳述時，審判長得告知被告簡式審判程序之旨，並聽取當事人、代理人、辯護人
    及輔佐人之意見後，裁定進行簡式審判程序。」刑事訴訟法第二百七十三條之一
    定有明文。查被告乙○○涉犯之刑法第一百八十五條之三服用酒類不能安全駕駛
    動力交通工具而駕駛罪，法定本刑分別為一年以下有期徒刑，均非最輕本刑為三
    年以上有期徒刑之罪，且被告於本院九十二年十一月七日準備程序進行中，復就
    被訴之事實為有罪之陳述，經告知被告簡式審判程序之旨，被告及公訴人對於本
    件改依簡式審判程序審理亦均表示無意見，是本院即依前揭刑事訴訟法規定，裁
    定本件進行簡式審判程序，附此敘明。
貳、關於實體：
一、右揭犯罪事實，業據被告乙○○於警詢、偵查與本院審理時均坦承不諱，核與告
    訴人甲○○指訴之情節相符，並有道路交通事故調查報告表一份、現場及車損相
    片十四幀、酒精濃度測試表一紙、刑法第一百八十五條之三案件測試觀察紀錄表
    一紙、汽機車駕駛人酒後生理協調平衡檢測紀錄表一紙、甲○○之九十二年十二
    月二十九日財團法人臺灣基督長老教會馬偕紀念醫院出具之乙種診斷證明書一紙
    及舉發違反道路交通管理事件通知書一紙分別附卷可資佐證，堪認被告前揭之自
    白核與事實相符。按刑法第一百八十五條之三所規定服用酒類，不能安全駕駛動
    力交通工具而駕駛者，應負刑事責任，揆諸其立法目的本在藉抽象危險犯之犯罪
    構成要件，以嚇阻酒後駕車者對道路交通安全之危害，本不以發生實害為必要。
    再按汽車駕駛人飲酒後其吐氣所含酒精成分超過每公升０點二五毫克以上者，不
    得駕車，道路交通安全規則第一百十四條第二款亦定有明文。汽車駕駛人飲酒後
    駕車，會降低對光線之適應能力，削弱其對於路況及車前狀況辨識之正確性，亦
    使神經反應遲鈍，致使駕駛人無法適切地操控車輛，因此酒後駕車在道路上行駛
    ，對一般往來之公眾及駕駛人自身皆具有高度危險性，此為智識健全之人所可認
    識者，酒後不應駕車之觀念，復已透過教育、宣導及各類媒體廣為介紹傳達各界
    週知，被告對於酒後不能駕車，及酒醉駕車之危險性，實難諉為不知。況被告因
    酒後導致反應及判斷能力下降，而其騎乘之機車撞及被害人甲○○，致其受有兩
    側膝部、左側小腿挫傷及合併胸部鈍傷等之傷害，亦有前揭醫院診斷證明書可憑
    ，益證其於酒後已達不能安全騎乘機車之程度，猶執意騎乘，堪以認定。本件事
    證明確，被告犯行洵堪認定，應予依法論科。
二、核被告乙○○酒後駕車之行為，係犯刑法第一百八十五條之三服用酒類不能安全
    駕駛動力交通工具而駕駛之公共危險罪。爰審酌被告為智慮健全之成年人，對於
    酒後不能駕車，及酒醉駕車之危險性，應難諉為不知，仍無視酒醉駕車之危險，
    於不能安全駕駛之狀態下駕車，罔顧其他用路人生命、財產安全，應加非難，且
    前曾犯相同類型案件，經執行完畢後又再犯本次犯行，惟考量其犯後態度良好等
    一切情狀，量處如主文所示之刑，並諭知易科罰金之折算標準，以示懲儆。
三、被告涉犯刑法第二百八十四條第一項前段之過失傷害罪部分，業經檢察官撤回起
    訴，並予敘明。
據上論結，應依刑事訴訟法第二百七十三條之一、第二百九十九條第一項前段、刑法
第一百八十五條之三、第四十一條第一項前段，罰金罰鍰提高標準條例第二條，判決
如主文。
本案經檢察官丙○○到庭執行職務。
中      華      民      國    九十二    年    十一      月    二十一    日
                                  臺灣板橋地方法院交通法庭
                                        法  官  潘  翠  雪
右正本證明與原本無異。
如不服本判決，應於判決送達後十日內向本院提出上訴狀 (應附繕本) ，上訴於
臺灣高等法院。
                                        書記官  江  文  彬
中      華      民      國      九十二      年    十一    月  二十一    日
附錄本案論罪科刑法條全文：
刑法第一百八十五條之三：
服用毒品、麻醉藥品、酒類或其他相類之物，不能安全駕駛動力交通工具而駕駛者，
處一年以下有期徒刑、拘役或三萬元以下罰金。


司法院資訊處製作；財團法人民間司法改革基金會備份。
